臺灣高等法院刑事判決　　　　　　　 100年度上易字第2276號
上　訴　人
即　被　告　劉芮妗
上列上訴人因傷害案件，不服臺灣臺北地方法院100年度易字第
879號，中華民國100年8月30日第一審判決（起訴案號：臺灣臺
北地方法院檢察署100年度偵字第5474號），提起上訴，本院判
決如下：
    主  文
上訴駁回。
    事  實
一、劉芮妗於民國99年12月19日上午10時許，在新北市○○區○
    ○街22號其經營之「小田原咖啡店」，因邱秀英前來催討債
    務，二人於店內倉庫商討未果而發生拉扯，劉芮妗竟基於傷
    害之犯意，徒手毆打邱秀英前胸，致邱秀英受有左側胸壁挫
    傷之傷害。
二、案經邱秀英訴由新北市政府警察局移送臺灣臺北地方法院檢
    察署檢察官偵查起訴。
    理  由
甲、程序方面：
    按刑事訴訟法第159條第1項雖規定，被告以外之人於審判外
    之言詞或書面陳述，除法律有規定外，不得作為證據。惟同
    法第159條之5第1、2項已規定，經當事人於審判程序同意作
    為證據，法院審酌該言詞陳述或書面陳述作成時之情況，認
    為適當者，亦得為證據。又當事人、代理人或辯護人於法院
    調查證據時，知有第159條第1項不得為證據之情形，而未於
    言詞辯論終結前聲明異議者，視為有前項之同意（指同條第
    1項之同意作為證據），此乃第159條第1項所容許，得作為
    證據之例外規定之一。查本案所據以認定被告犯罪事實之供
    述證據及非供述證據，上訴人即被告劉芮妗及檢察官於言詞
    辯論終結前，均未就上開證據主張有刑事訴訟法第159條第1
    項不得為證據之情形，本院復審酌各該證據作成時並無違法
    及證明力明顯過低之瑕疵等情況，認為適當，是本案之供述
    證據及非供述證據，均有證據能力。
乙、實體方面：
一、訊據被告固供承於上開時地與告訴人邱秀英商量債務未果之
    事實，惟矢口否認有何傷害犯行，並辯稱：伊只有請告訴人
    進倉庫談，告訴人說要出去，伊擋在門口說談完再出去，二
    人只是推擠，伊沒有出手毆打告訴人，告訴人於二日後始去
    驗傷，不知其為何受傷云云。然查：
  (一)告訴人於上開時地遭被告徒手毆打前胸，致受有左側胸壁挫
    傷之傷害之經過，業據告訴人於偵查中證稱：99年12月19日
    上午在光明街22號小田原咖啡屋，被告打電話叫伊來，伊當
    時站在外面，被告用電話叫伊進入該咖啡店中的密室，她門
    關起來，就抓其頭髮，用拳頭打其左胸等語（見偵卷第23至
    25頁），再參諸證人即到場處理之警員林松達於原審審理時
    證稱：「（陳述當天處理情形？）我們接獲通報就前往光明
    街22號，我們到那邊時店家跟我們講他跟人家有糾紛，店家
    將人留在倉庫，我們到那邊時就雙方分開分別瞭解，在倉庫
    那位（即告訴人）說有被人家打等語（見原審卷第38頁反面
    ），且被告於警詢時亦坦承有拉扯告訴人等情（見偵卷第4
    頁），復有天主教耕莘醫院診斷證明書1紙在卷可資佐證（
    見偵卷第17頁），是告訴人所陳述遭被告毆打前胸等情，核
    與驗傷診斷書所載傷勢之情狀吻合，足徵告訴人確有遭被告
    出手毆打而受傷害之事實。
  (二)告訴人因於前揭時地遭被告徒手毆打前胸，因而受有左側胸
    壁挫傷之傷害，並於二日後之99年12月21日前往驗傷等情，
    有前揭天主教耕莘醫院診斷證明書在卷可憑。被告雖質疑告
    訴人於二日後始自行就醫驗傷，然警員林松達及林岳霆據報
    到場處理被告與告訴人糾紛，其二人因債務糾紛而發生口角
    ，警方已告知雙方當事人相關權益，當事人表示暫不需警方
    協助等情，有員警工作紀錄簿1紙在卷可按，而告訴人於當
    時確有告知警員其遭被告毆打等情，已如前述，而證人即告
    訴人於原審審理時證稱：伊回去後不能躺下爬不起來，伊先
    生叫其去驗傷等語，足見告訴人原暫不需警方協助處理，嗣
    因認傷勢嚴重，方決定驗傷提出告訴，核與常情無違。
  (三)綜上所述，被告所辯，顯係卸責飾詞，殊無可採。本案事證
    明確，被告犯行堪以認定。
二、核被告所為，係犯刑法第277條第1項之普通傷害罪。
三、原審以被告犯普通傷害罪，事證明確，適用法第277條第1項
    、第41條第1項前段，刑法施行法第1條之1之規定，並斟酌
    刑法第57條各款所列情狀，量處被告拘役五十五日，如易科
    罰金，以新臺幣一千元折算一日，其認定事實、適用法律及
    量刑均為妥適，被告仍執陳詞否認犯罪提起上訴，為無理由
    ，應予駁回。
據上論斷，應依刑事訴訟法第368條，判決如主文。
本案經檢察官彭南雄到庭執行職務。
中    華    民    國   100    年    11    月    15    日
                  刑事第十七庭  審判長法  官  王炳梁
                                      法  官  陳世宗
                                      法  官  周明鴻
以上正本證明與原本無異。
不得上訴。
                                      書記官  郭彥琪
中    華    民    國   100    年    11    月    15    日
附錄：本案論罪科刑法條全文
刑法第277條
（普通傷害罪）
傷害人之身體或健康者，處 3 年以下有期徒刑、拘役或 1 千元
以下罰金。
犯前項之罪因而致人於死者，處無期徒刑或 7 年以上有期徒刑
；致重傷者，處 3 年以上 10 年以下有期徒刑。